【裁判字號】    95,交訴,247
【裁判日期】    951213
【裁判案由】    公共危險
【裁判全文】
臺灣臺中地方法院刑事判決             95年度交訴字第247號
公  訴  人  臺灣臺中地方法院檢察署檢察官
被      告  甲○○
上列被告因公共危險案件，經檢察官提起公訴（95年度偵字第17
955號），本院判決如下：
    主    文
甲○○服用酒類，不能安全駕駛動力交通工具而駕駛，累犯，處
有期徒刑參月；又駕駛動力交通工具肇事，致人受傷而逃逸，處
有期徒刑捌月。應執行有期徒刑拾月。
    犯罪事實及理由
一、甲○○曾因搶奪及竊盜案件，分別經本院及臺灣高等法院臺
    中分院判處有期徒刑8月、7月確定，經定其應執行之刑為有
    期徒刑1年1月，並與另涉公共危險案件判處確定之拘役50日
    接續執行後，於93年7月8日執行完畢。詎仍不知悛悔，於95
    年8月12日中午1時許起至晚上6時許止，在其位於在臺中縣
    清水鎮○○里○○路○段316號之住處內飲用高粱酒，並於同
    日晚上6時許起至7時許止，至位於清水鎮武鹿里之友人住處
    內飲用啤酒，已達不能安全駕駛動力交通工具之狀態，竟仍
    於同上晚上7時30分許，騎乘其所有之車牌號碼G3W─021 號
    重型機車上路，嗣於同日晚上7時50分許，沿忠貞路由北向
    南方向行駛，行經臺中縣清水鎮○○路與忠貞路口附近，因
    不勝酒力，而駛越分向限制線進入對向車道，適對向車道內
    有乙○○騎乘車牌號碼NNR─573號重型機車，沿忠貞路由南
    往北方向通過前開路段，兩車因此發生撞擊，乙○○受有左
    下肢挫擦傷、右膝及胸部挫傷之傷害（過失傷害部分未據提
    出告訴）。事故發生後，甲○○明知其業因駕駛動力交通工
    具肇事，且致人受傷，竟基於肇事逃逸之犯意，對乙○○大
    聲咆哮後，僅表示「我叫水河，住清水下湳」後，未得乙○
    ○同意，亦未等待警方或救護人員到場處理，即騎乘機車逃
    離現場。嗣經乙○○報案並告知甲○○之車號後，警方始循
    線通知其於同日晚上10時30分許到案說明，並當場對其施以
    呼氣酒精濃度測試，測得其酒精濃度值為每公升0.64毫克。
二、訊據被告甲○○坦承服用酒類不能安全駕駛動力交通工具而
    駕駛之犯行，惟矢口否認有何肇事逃逸之犯行，辯稱：伊有
    告知乙○○伊叫水河住清水下湳，伊並無肇事逃逸之故意云
    云。經查：
(一)被告於上開時、地駕車為警攔查，經測得其吐氣所含酒精成
    分達每公升0.64毫克，且被告於酒精測試時或詢問過程，有
    步覆蹣跚、眼神呆滯等情，此有警員製作之測試、觀察職務
    報告及酒精測定紀錄表各一份在卷可稽，由被告生理及酒測
    時行為異常之客觀情狀，足認被告服用酒類已達不能安全駕
    駛之程度，事證明確，被告確有酒後無法安全駕駛動力交通
    工具而駕駛之犯行，堪以認定。
(二) 被告前揭肇事逃逸之事實，業據證人乙○○於檢察官偵訊
     中證述屬實，並有道路交通事故現場圖、道路交通事故調
     查報告表、童綜合醫院診斷證明書各一紙在卷可稽。按刑
     法第185條之4之駕駛動力交通工具逃逸罪，其立法理由乃
     「為維護交通安全，加強救護，減少被害人之死傷，促使
     駕駛人於肇事後，能使被害人即時救護」，立法目的為駕
     駛人駕車肇事後，倘能對被害人即時救護，或留在現場處
     理，避免後車再次撞擊傷者，均可減輕或避免被害人之傷
     亡，而其既是在防止逃逸行為所產生之抽象危險，因此所
     謂「逃逸」，應係指行為人不留在肇事現場為即時救護、
     避免後車再度撞擊或協助相關人員迅速處理事故而離去之
     行為，蓋此一離去行為，可能使因肇事所發生之損害有再
     度擴大之危險。查證人乙○○於檢察官偵訊中證稱: 被告
     向伊稱其叫水河住下湳里後即逕自離去等語，又被告於本
     院亦坦承：伊知悉與乙○○發生擦撞，亦知悉乙○○受有
     傷害，伊係因有飲用酒類，為免遭警查獲而駛離等語（本
     院卷第23、24頁），則被告既未得被害人同意，亦未待救
     護人員到場，旋即駕車駛離，且該現場復無其他負扶助義
     務之人，被告即未能在救護人員到達前採取適當之措施照
     護被害人，避免被害人損害產生擴大之危險，是其所為，
     自該當肇事逃逸罪之構成要件。
（三）綜上所述，本案事證業臻明確，被告前揭犯行均堪予認定
      。
三、核被告所為，係犯刑法第185條之3酒醉駕車及同法第185條
    之4肇事逃逸罪。被告所犯前揭二罪，犯意各別，觸犯不同
    罪名，應予分論併罰。被告有前揭刑案執行完畢之情形，此
    有臺灣高等法院被告前案紀錄表一份在卷可稽，其受有期徒
    刑之執行完畢，5年內再故意犯本案法定本刑有期徒刑以上
    前揭2罪，均應依刑法第47條第1項論以累犯，並均依法加重
    其刑。爰審酌被告素行不佳，此有前揭前案紀錄表在卷可稽
    ，犯後未能坦承犯行，惟業與乙○○和解，乙○○所受之傷
    勢非重等一切情狀，量處如主文所示之刑，並定其應執行之
    刑，以資懲儆。
據上論斷，應依刑事訴訟法第二百九十九條第一項前段，刑法第
一百八十五條之三、第一百八十五條之四、第五十一條第五款、
第四十七條第一項，刑法施行法第一條之一，判決如主文。
中    華    民    國    95    年    12    月    13    日
                刑事第二庭  審判長  法  官  林清鈞
                                    法  官  陳姵君
                                    法  官  郭書豪
上正本證明與原本無異。
如不服本判決，應於送達後十日內向本院提出上訴狀（須附繕
本），上訴於台灣高等法院台中分院。
中    華    民    國    95    年    12    月    14    日
                                    書記官  陳美虹
附錄論罪科刑法條
刑法第185條之3
服用毒品、麻醉藥品、酒類或其他相類之物，不能安全駕駛動力
交通工具而駕駛者，處1年以下有期徒刑、拘役或3萬元以下罰金
。
刑法第185條之4
駕駛動力交通工具肇事，致人死傷而逃逸者，處6月以上5年以下
有期徒刑。


司法院資訊處製作；財團法人民間司法改革基金會備份。
